FRANCO BRIZUELA

Full Stack Developer











ACERCA DE MÍ

Soy un programador Full Stack con experiencia en C#, .NET, Node.js, React y JavaScript. Estoy terminando mi carrera técnica en la UTN y ya he trabajado en varios proyectos, enfrentándome a desafíos reales y tratando directamente con clientes. Me encanta la programación, siempre estoy aprendiendo algo nuevo.

FORMACIÓN ACADÉMICA

Tecnicatura Superior en Programación

Universidad Tecnologica Nacional | 2018 - 2024

.NET esencial

Linkedin | Marzo 2024

Qlik Sense Diseñador

Data IQ | Agosto 2023

React - La Guía Completa: Hooks Context Redux MERN +15 Apps

Udemy | Abril 2021

EXPERIENCIA LABORAL

Full Stack Developer
DatalQ | Julio 2023 - Actualidad

Trabajo con .NET, React, MongoDB y NodeJS, lidero el desarrollo y mantenimiento de proyectos de software, incluyendo la creación y consumo de APIs, así como la implementación de automatizaciones y técnicas de scraping y OCR. Tengo comunicacion directa con Clientes. Me especializo en la innovación y optimización de procesos para mejorar continuamente la entrega y calidad de los sistemas.

Full Stack Developer IngerTec | Agosto 2022 - Julio 2023

En un entorno diverso, colaboro en el desarrollo de proyectos para múltiples clientes, manejando tanto frontend como backend y administración de bases de datos. Utilizo React y Material-UI para el diseño de interfaces en el frontend y desarrollo APIs con Java y Spring Boot en el backend. Manejo bases de datos SQL y PostgreSQL para la gestión de datos y generación de reportes. Adicionalmente, he liderado la optimización de la página web corporativa, implementando React y técnicas de internacionalización para mejorar la accesibilidad y el rendimiento.